臺灣板橋地方法院刑事判決　　　　　　　　　　　　九十一年度簡上字第一三○號
　　上訴人
　　即被告　乙○○
右列上訴人因竊盜案件，不服本院板橋簡易庭九十一年度板簡字第八八號，中華民國
九十一年三月五日第一審判決（聲請簡易判決處刑案號：九十年度偵字第一四九一八
號），提起上訴，本院管轄之第二審合議庭判決如左：
    主  文
上訴駁回。
乙○○緩刑貳年。
    事  實
一乙○○因其自有機車之變電器損壞，竟意圖為自己不法之所有，於民國九十年九月
  七日上午十一時十分許，在台北縣板橋市○○路○段三號前之道路分隔島處，持自
  己所有客觀上對於人之生命、身體具有危險性而得為兇器之梅花扳手乙支，正著手
  竊取鄭玉蘭所有交由其子鐘炳英騎乘，因於九十年七月二十七日十九時五十分許發
  生車禍而停放於該址之車號ＯＴＬ─三三六號機車上之變電器，於尚未得手之際，
  適為巡經該處之警員發現其行跡可疑，經上前盤問而查獲，並為警扣得上開梅花扳
  手乙支。
二案經台北縣警察局（現改制為台北縣政府警察局）海山局報請臺灣板橋地方法院檢
  察署檢察官偵查起訴。
    理  由
一認定犯罪事實所憑之證據及理由
  (一)上開ＯＴＬ─三三六號機車係鄭玉蘭所有交由其子鐘炳英騎用，因於九十年七月
    二十七日十九時五十分許發生車禍而停放於前揭處所，此已據鐘炳英於九十年十
    一月十六日在警訊中證述在卷。
  (二)其次，關於被告有於上述時地，持其所有之梅花扳手著手行竊該ＯＴＬ─三三六
    號機車變電器之事實，迭據上訴人即被告乙○○於警訊、檢察官偵查中及本院審
    理時，坦承不諱，核與證人即查獲本案之台北縣警察局（現改制為台北縣政府警
    察局）海山局警備隊員警甲○○證述情節無異，足徵被告之自白與事實相符。此
    外，並有被告自承係其所有供持以行竊用之梅花扳手一支扣案，可資佐證，是本
    件被告之犯罪事證已至為明確，其犯行堪以認定，自應依法論科。
  (三)雖被告乙○○於警訊中曾有言：上開ＯＴＬ─三三六號機車看起來蠻破爛，伊以
    為係無人所有云云；而經本院質之上述證人甲○○亦據其證稱：該機車上有灰塵
    ，且看起來蠻破爛等語，惟查：姑不論據證人甲○○於本院審理中已證稱：伊曾
    問過車主，據車主說並無報廢之意思等情，即依前所述，該ＯＴＬ─三三六號機
    車既只是因發生車禍而停放於上開現場，且其上猶懸掛有號牌，斯已足見該機車
    顯未經報廢，斷無可能遭誤認係無主物之餘地，從而，被告前揭所謂伊以為係無
    人所有之說詞，要非可採，自不能僅因其主觀上之誤解而遽免其責，併此敘明。
二論罪科刑之理由及對於原判決之審查
  (一)查：被告乙○○所持以供行竊用之梅花扳手，係屬鐵製，其質地堅硬，於客觀上
    足對人之生命、身體、安全構成威脅，自堪認係具有危險性之兇器。
  (二)被告乙○○攜帶客觀上可為兇器使用之梅花扳手行竊，因其於下手行竊上開機車
    變電器尚未得手之際，即為警查獲，是其竊盜犯行僅止於未遂階段，核其所為，
    係犯刑法第第三百第三百二十一條第一項第三款、第二項之加重竊盜未遂罪。
  (三)被告所為既僅止於未遂階段，合依刑法第二十六條前段規定，減輕其刑。
  (四)扣案梅花扳手一支，既據被告自承係其所有供犯上開竊盜罪所用之物，即應依刑
  法第三十八條第一項第二款規定，併予宣告沒收。
  (五)原審以被告罪證明確，因而依刑法第三百二十一條第一項第三款、第二項、第二
    十六條前段、第三十八條第一項第二款、罰金罰鍰提高標準條例第二條之規定，
    並審酌被告之品行、犯罪動機、目的、手段、所生危害及犯罪後之態度等一切情
    狀，量處有期徒刑四月，並諭知易科罰金之折算標準，及就被告所有供行竊所用
    之扣案梅花扳手一支宣告沒收，經核其認事用法並無不合，量刑亦稱妥適。被告
    上訴意旨指摘原判決量刑過重，非有理由，應予駁回。
  (六)被告前未曾受有期徒刑以上刑之宣告，有臺灣高等法院被告全國前案紀錄表、臺
    灣高等法院檢察署刑案紀錄簡覆表在卷可稽。渠此次因自有機車變電器損壞，遽
    見上開ＯＴＬ─三三六號機車停放該處無人看管而下手行竊，顯係思慮未週，一
    時貪念所致。渠歷經此次偵審程序之調查訊問後，應知警惕而無再犯之虞。又被
    告有子女三人，分別係七十六年、七十八年、八十一年出生，年齡約在十至十五
    歲左右，有其提出之戶口名簿影本一紙在卷可憑，均須賴被告賺錢維生，本院因
    認對被告所處之刑，以暫不執行為適當，爰併宣告緩刑貳年，以啟自新。
三適用之法律
  (一)刑事訴訟法第四百五十五條之一第一項、第三項、第三百六十八條。
  (二)刑法第七十四第一款。
本案經檢察官林俊峰到庭執行職務。
中      華      民      國    九十一    年      六      月      七      日
                              臺灣板橋地方法院刑事第五庭
      審判長法官    陳秀
                                        法官    林玫君
                                        法官    余來炎
右正本證明與原本無異。
不得上訴。
                                      書記官    白俊傑
中      華      民      國    九十一    年      六      月      七      日
附錄本案論罪科刑法條全文
刑法第三百二十一條
犯竊盜罪而有左列情形之一者，處六月以上五年以下有期徒刑：
一  於夜間侵入住宅或有人居住之建築物、船艦，或隱匿其內而犯之者。
二  毀越門扇、牆垣或其他安全設備而犯之者。
三  攜帶兇器而犯之者。
四  結夥三人以上而犯之者。
五  乘火災、水災或其他災害之際而犯之者。
六  在車站或埠頭而犯之者。
前項之未遂罰之。
